【裁判字號】    98,交聲,182
【裁判日期】    980323
【裁判案由】    違反道路交通管理處罰條例聲明異議
【裁判全文】
臺灣士林地方法院交通事件裁定
原處分機關  臺北市交通事件裁決所
異  議  人  甲○○
即受處分人
上列異議人即受處分人因違反道路交通管理處罰條例案件，對於
臺北市交通事件裁決所於民國98年1 月19日所為北市裁申字第裁
22-AEX258347號違反道路交通管理事件裁決書（舉發違反道路交
通管理事件通知單案號：臺北市政府警察局北市警交字第AEX258
347 號），聲明異議，本院裁定如下：
    主  文
異議駁回。
    理  由
一、按行為人有本條例之情形者，應填製舉發違反道路交通管理
    事件通知單（以下簡稱通知單），並於被通知人欄予以勾記
    ，其通知聯依下列規定辦理：一、當場舉發者，應填記駕駛
    人或行為人姓名、性別、出生年月日、地址、身分證統一編
    號及車主姓名、地址、車牌號碼、車輛種類。被查獲之駕駛
    人或行為人為受處分人時，應於填記通知單後將通知聯交付
    該駕駛人或行為人簽名或蓋章收受之；拒絕簽章者，仍應將
    通知聯交付該駕駛人或行為人收受，並記明其事由及交付之
    時間；拒絕收受者，應告知其應到案時間及處所，並記明事
    由與告知事項，視為已收受，違反道路交通管理事件統一裁
    罰基準及處理細則第11條第1 項第1 款定有明文。次按汽車
    駕駛人轉彎時，不依標誌、標線、號誌指示者，處新臺幣60
    0 元以上1,800 元以下罰鍰；汽車駕駛人有第48條第1 項第
    2 款之情形者，除依原條款處罰鍰外，並記違規點數1 點，
    道路交通管理處罰條例第48條第1 項第2 款、第63條第1 項
    第1 款分有明定。
二、原處分意旨略以：異議人即受處分人甲○○於民國（下同）
    97年9 月18日晚間8 時48分許，駕駛車牌號碼E7-038號營業
    小客車，行經臺北市○○○路○ 段與酒泉街口時，為警攔停
    舉發有「不依標誌、標線號誌指示」違規左轉之違規行為，
    爰依道路交通管理處罰條例第48條第1 項第2 款、第63條第
    1 項第1 款裁處罰鍰新臺幣600 元，並記違規點數1 點。
三、異議意旨略以：該舉發通知單所載並非異議人之地址。經異
    議人至裁決所到案陳述意見，原舉發通知單仍被退回，對於
    錯誤的舉發通知單有所不服，爰依法聲明異議。
四、經查：
  (一)異議人甲○○之戶籍地址自85年10月12日辦理遷入後迄今均
    設於「臺北市○○區○○路207 巷5 弄1 號4 樓」，此有法
    務部戶役政連結作業系統個人及全戶戶籍資料查詢各1 紙附
    卷可稽。
  (二)又異議人於前揭時間、地點，駕駛前揭車輛有前開違規駕駛
    行為，經執勤員警當場攔檢舉發，當場擎製舉發通知單，並
    經異議人當場簽名收受舉發通知單在案，此有舉發通知單一
    紙在卷可按，復為異議人對前開駕駛人及違規事實均不爭執
    ，亦有異議人提出之異議狀在卷可佐，可證異議人確有前揭
    違規駕駛行為無訛。
  (三)而觀之前揭舉發通知單上駕駛人地址固載為「臺北市○○區
    ○○路207 巷5 弄1 號」，與前揭異議人戶籍地址之記載略
    有不同，然該「4 樓」之部分顯係漏載，對於本件違規事實
    之認定及法條之適用並無影響。況異議人收受前開舉發通知
    單後，於舉發通知單所載應到案日期即97年10月3 日前以郵
    寄陳述書之方式向原處分機關陳述意見，該陳述書之信封上
    寄件人地址亦載為「臺北市○○區○○路207 巷5 弄1 號」
    ，並未記載「4 樓」，稽之該地址應係異議人所自行填寫可
    受送達之地址，此有該陳述書寄送之信封袋影本1 紙附卷可
    稽，益徵「臺北市○○區○○路207 巷5 弄1 號4 樓」或「
    臺北市○○區○○路207 巷5 弄1 號」應均係異議人可受送
    達之地址至明。
  (四)復參以舉發通知單之性質乃就違規事實之告知，係屬「觀念
    通知」之一種，而非行政處分，是以，異議人於舉發通知單
    所載應到案日期前向處罰機關陳述意見後，原處分機關於98
    年1 月19日所為之裁決書上受處分人之地址已載為異議人之
    戶籍地址即「臺北市○○區○○路207 巷5 弄1 號4 樓」，
    並於98年1 月22日送達異議人本人收受無訛，此有裁決書及
    臺灣郵政掛號郵件收受回執各一份在卷可按，足徵原處分機
    關所為之裁決書於法並無任何違誤之處，是以，異議人一再
    執前詞置辯委無足採。
五、綜上，本件違規事實之事證已臻明確，縱舉發通知單上駕駛
    人地址漏載「4 樓」亦不影響違規事實之認定及法條之適用
    ，亦不影響異議人對於違規事實之知悉，而異議人亦已合法
    收受前揭舉發通知單及裁決書之送達，其以前揭異議理由聲
    明異議，於法並無可採，從而，原處分機關依道路交通管理
    處罰條例第48條第1 項第2 款、第63條第1 項第1 款規定，
    裁處受處分人罰鍰新臺幣600 元，並記違規點數1 點，核無
    違誤，本件異議為無理由，應予駁回。
中    華    民    國    98    年    3     月    23    日
                  交通法庭    法  官      黃欣怡
以上正本證明與原本無異。
如不服本裁定應於送達後5 日內向本院提出抗告狀。
                              書記官      陳慧玲
中    華    民    國    98    年    3     月    23    日


司法院資訊處製作；財團法人民間司法改革基金會備份。
